【裁判字號】    94,訴,922
【裁判日期】    950426
【裁判案由】    搶奪
【裁判全文】
臺灣士林地方法院刑事判決              94年度訴字第922號
公  訴  人  臺灣士林地方法院檢察署檢察官
被      告  乙○○
上列被告因搶奪案件，經檢察官提起公訴（94年度偵字第10064
號），被告於本院準備程序中為有罪陳述，經合議庭評議後，裁
定由受命法官獨任依簡式審判程序審理，並判決如下：
    主  文
乙○○意圖為自己不法之所有，而搶奪他人之動產，累犯，處有
期徒刑壹年。
    事  實
一、乙○○曾犯違反槍砲彈藥刀械管制條例、麻醉藥品管理條例
    及傷害等罪，最近一次係於民國90年間，因犯恐嚇取財罪，
    經臺灣花蓮地方法院於90年11月21日，以90年易緝字第47號
    判決判處有期徒刑8 月，於90年12月13日判決確定，並於91
    年9 月7 日執行完畢。詎乙○○仍不知悔改，因需錢花用，
    乃萌生竊取機車作為工具，藉以搶奪路人財物之歹念，謀意
    既定，旋意圖為自己不法所有，而基於竊盜及搶奪犯意，先
    於94年4 月8 日上午9 時許，在臺北市○○街附近，以自備
    之機車鑰匙發動停放在路旁之機車（因無被害人報案，且未
    扣案，故車號不詳），進而予以駛走而竊取得手，乙○○旋
    即駕駛該車四處找尋搶奪對象，並於同日下午4 時50分行至
    臺北縣汐止市○道街22號前，因見女子甲○○1 人獨自沿巷
    道右側行走，並將手提包1 只（內有新台幣2 萬3 千元、日
    幣6 千元、NOKIA 行動電話1 支、皮夾1 只等物）提在左手
    ，認有機可乘，遂駕車由後方駛近甲○○，並趁甲○○不及
    防備之際，徒手自甲○○背後強行奪取其左手所提之上開手
    提包，得手後，立即加速驅車離去。嗣乙○○將手提包內之
    現金新台幣2 萬3 千元花用殆盡，行動電話及日幣6 千元則
    贈與不知情之友人段美峰，其餘物品均丟棄在台北市青年公
    園馬場之河堤中，且為避免遭查緝，復將上開作案用之贓車
    連同竊車所用之機車鑰匙一併棄置在台北市木柵一帶。嗣因
    甲○○報案，經警調取上開甲○○遭搶行動電話之通聯記錄
    ，查得該行動電話由段美峰使用中，員警遂於94年5 月19日
    14時許，持本院核發之搜索票，前往段美峰位在臺北市○○
    區○○街209 巷3 號5 樓之住處搜索，當場扣得上開行動電
    話（已由被害人甲○○領回），並循線查獲乙○○，始悉上
    情。
二、案經臺北縣政府警察局汐止分局報告臺灣士林地方法院檢察
    署檢察官偵查起訴。
    理  由
壹、證據能力之判斷
一、按簡式審判程序之證據調查，不受第159 條第1 項之限制，
    刑事訴訟法第273 條之2 定有明文，是依上開規定，於行簡
    式審判程序之案件，被告以外之人於審判外之陳述，除有其
    他不得作為證據之法定事由外，應認具有證據能力。
二、查本案被害人甲○○及證人段美峰於警局初詢中所為之陳述
    ，雖均係被告以外之人於審判外之陳述，惟因本案採行簡式
    審判程序，復無其他不得做為證據之法定事由，揆諸首揭說
    明，應認具有證據能力。
貳、本案論罪科刑
一、上揭事實，業據被告乙○○於警局初詢及本院審理中坦白承
    認（見94年度偵字第10064 號卷第9 頁至第11頁、本院95年
    4 月12日審判筆錄），核與證人即被害人甲○○於警局初詢
    及偵查中指證其遭歹徒騎機車搶奪手提包之經過（見同上偵
    卷第12頁至第13頁、第40頁至第41頁）及證人段美峰於警局
    初詢時證述員警在其住處搜索查獲之行動電話1 支，係被告
    交付予伊使用等情（見同上偵卷第14頁至第17頁）相符，此
    外，並有卷附被害人甲○○出具之贓物認領保管單1 紙、上
    開行動電話之通聯紀錄1 份等件（附於同上偵卷第3 頁、第
    20頁至第22頁）足憑，足認被告自白與事實相符，可以採信
    ，本案事證明確，被告犯行可以認定。
二、核被告乙○○所為，係犯刑法第320 條第1 項竊盜罪及同法
    第325 條第1 項搶奪罪。起訴書雖僅記載被告所犯搶奪犯行
    ，惟被告所犯竊盜犯行與起訴之搶奪犯行間有牽連犯之裁判
    上一罪關係（如後述），應為起訴效力所及，復據蒞庭公訴
    檢察官當庭敘明補充，基於審判不可分原則，本院自應併予
    審究，附此敘明。被告係出於搶奪之目的而竊取機車，旋並
    利用竊得之機車作為工具，而實施搶奪犯行，是其所犯上開
    2 罪間有方法、目的之牽連關係，為牽連犯，應依刑法第55
    條之規定，從一重論以搶奪罪。又被告有如事實欄所載前案
    科刑及執行徒刑完畢之記錄，此有臺灣高等法院被告前案紀
    錄表在卷可稽，其於有期徒刑執行完畢後5 年內，再犯本案
    有期徒刑以上之各罪，為累犯，應依刑法第47條之規定，加
    重其刑。爰審酌被告前有多項犯罪紀錄，足認品行不佳，駕
    駛機車行搶路人之犯罪手段，造成被害人受傷之虞，又事後
    僅返還部分犯罪所得予被害人，所生危害非輕，惟犯後坦承
    犯行，尚有悔意，並其犯罪之動機、目的及其智識程度等一
    切情狀，量處如主文所示之刑，以示懲儆。被告行竊機車所
    用之鑰匙1 把，雖係被告所有之物，然於犯後已遭丟棄而滅
    失，業據被告供承在卷，爰不予宣告沒收，附此敘明。
據上論斷，應依刑事訴訟法第273 條之1 第1 項、第299 條第1
項前段，刑法第320 條第1 項、第325 條第1 項、第55條、第47
條，罰金罰鍰提高標準條例第1 條前段，判決如主文。
本案經檢察官林聰良到庭執行職務。
中    華    民    國    95    年    4     月    26    日
                  刑事第七庭法  官  吳祚丞
以上正本證明與原本無異。
如不服本判決，應於判決送達後10日內，向本院提出上訴狀。
                            書記官  林立原
中    華    民    國    95    年    4     月    28    日
附錄本案論罪科刑法條：
中華民國刑法第325條第1項
意圖為自己或第3 人不法之所有，而搶奪他人之動產者，處6 月
以上5年以下有期徒刑。


司法院資訊處製作；財團法人民間司法改革基金會備份。
